臺灣高雄地方法院刑事判決　　　　　　100年度侵簡上字第1號
上　訴　人　臺灣高雄地方法院檢察署檢察官
被　　　告　竇宇成
上列上訴人因被告妨害性自主罪案件，不服本院高雄簡易庭中華
民國100 年5 月11日100 年度侵簡字第4 號第一審刑事簡易判決
（起訴書案號：100 年度偵字第102 號），提起上訴，本院管轄
之第二審合議庭判決如下：
    主  文
原判決撤銷。
竇宇成對於十四歲以上未滿十六歲之女子為性交，累犯，處有期
徒刑陸月。
    事   實
一、竇宇成前因公共危險案件，經本院以97年度審交簡字第248
    號判決判處有期徒刑4 月確定，於民國97年10月31日縮刑期
    滿執行完畢。詎其仍不知悔悟，於97年間透過友人介紹認識
    14歲以上未滿16歲之代號0000-0000 號女子（起訴書誤載為
    0000-0000B，83年9 月間生，真實姓名年籍均詳卷內對照表
    ，下稱Ａ女），進而交往成為男女朋友。於98年12月25日晚
    間8 時許，在高雄市三民區○○○路221 號之佳宏飯店房間
    內，竇宇成明知Ａ女係14歲以上未滿16歲之女子，性自主能
    力及判斷能力均尚未成熟，竟基於與14歲以上未滿16歲之女
    子為性交之犯意，於上開時、地，徵得Ａ女之同意，以其性
    器（陰莖）進入Ａ女之性器（陰道）之方式，對Ａ女為性交
    之行為1 次，Ａ女因而懷胎受孕。嗣於99年10月12日下午4
    時許，Ａ女前往馨蕙馨醫院待產，經該院婦產科醫師通報警
    方，警方通知竇宇成到案說明，始悉上情。
二、案經高雄市政府警察局移送臺灣高雄地方法院檢察署檢察官
    偵查後起訴。
    理   由
壹、證據能力之認定：
    按被告以外之人於審判外之陳述，雖不符刑事訴訟法第159
    條之1 至第159 條之4 之規定，而經當事人於審判程序同意
    作為證據，法院審酌該言詞陳述或書面陳述作成時之情況，
    認為適當者，亦得為證據；當事人、代理人或辯護人於法院
    調查證據時，知有第159 條第1 項不得為證據之情形，而未
    於言詞辯論終結前聲明異議者，視為有前項之同意，刑事訴
    訟法第159 條之5 定有明文。經查，本判決所引用之各項證
    據資料，其屬於被告以外之人於審判外之陳述者，均據本院
    於調查證據程序逐一提示並告以要旨，檢察官、被告均知該
    等證據為被告以外之人之審判外陳述，已表示同意作為證據
    （見簡上卷第29頁正面）及均未於言詞辯論終結前聲明異議
    ，本院審酌上開證據作成時之情況，亦無不當取供等情形，
    認為以之作為本案之證據亦屬適當，依刑事訴訟法第159 條
    之5 規定，應有證據能力。
貳、實體部分：
一、上揭犯罪事實，業據被告竇宇成於偵訊及本院審理中坦承不
    諱（見偵卷第21頁、簡上卷第29頁正面、第30頁正面），核
    與證人Ａ女於警詢及偵查中之證述相符（見警卷第3 至5 頁
    、偵卷第18頁），並有代號與真實姓名對照表、性侵害犯罪
    事件通報表、Ａ女之子之出生證明書、Ａ女之全戶戶籍資料
    查詢結果各1 份（均見偵卷第28頁真實姓名代號對照表封套
    內）、內政部警政署刑事警察局100 年2 月17日刑醫字第09
    90178615號鑑定書1 紙在卷可稽（見院一卷16頁），事證明
    確，被告犯行堪以認定，應依法論科。
二、查Ａ女為83年9 月間出生，有真實姓名對照表、Ａ女之全戶
    戶籍資料查詢結果各1 份在卷足證，是於案發當時，Ａ女係
    14歲以上未滿16歲之女子，自堪認定。是核被告所為，係犯
    刑法第227 條第3 項之對於14歲以上未滿16歲女子為性交罪
    。又被告前有如上開事實欄所載犯罪科刑及執行情形，有臺
    灣高等法院被告前案紀錄表1 份在卷可按，其於受徒刑之執
    行完畢後，5 年以內故意再犯本案有期徒刑以上之罪，為累
    犯，應依刑法第47條第1 項規定加重其刑。
三、原審以被告犯罪事證明確，予以論罪科刑，固非無見。惟按
    刑法第277 條第3 項之對於14歲以上未滿16歲之女子為性交
    罪，其法定刑為7 年以下有期徒刑，非「最重本刑為5 年以
    下有期徒刑以下之刑之罪」，縱受6 個月以下有期徒刑之宣
    告，亦與刑法第41條第1 項規定「犯最重本刑為5 年以下有
    期徒刑以下之刑之罪，而受6 個月以下有期徒刑或拘役之宣
    告者，得以新台幣1,000 元、2,000 元或3,000 元折算1 日
    易科罰金。」之規定不符，自不得諭知易科罰金。從而，原
    判決對被告科處有期徒刑6 月，即不得同時為易科罰金之諭
    知。是原審為易科罰金折算標準之宣告，自有未洽，上訴人
    即檢察官上訴意旨執此指摘原判決不當，為有理由，自應由
    本院將原判決撤銷改判。爰審酌被告明知被害人Ａ女為14歲
    以上未滿16歲之女子，其心智、判斷能力未臻成熟，對於性
    行為缺乏完全自主判斷能力，於交往後仍與之發生性交，影
    響Ａ女身心之正常發展；然衡以被告犯後自始坦承犯行，已
    有知錯悔改之意，且Ａ女、Ａ女之父於警詢及偵查中均明確
    表示不提出告訴等語（見警卷第4 頁正反面、偵卷第18頁）
    ，並審及被告之犯罪動機、目的、手段、智識程度（高職肄
    業）、生活狀況等一切情狀，量處如主文所示之刑，以示懲
    儆。又本案被告雖不符刑法第41條第1 項易科罰金之規定，
    然其受有期徒刑6 月之宣告，尚符合刑法第41條第3 項得易
    服社會勞動之規定（且易服社會勞動，係由檢察官斟酌個案
    情形指揮執行，法官無需於判決主文中諭知易服社會勞動之
    折算標準，此參98年7 月8 日刑事訴訟法第449 條第3 項之
    修正理由自明），是原審為易科罰金之諭知，固有未洽，然
    本案依刑事訴訟法第449 條第3 項之規定，仍屬得以簡易判
    決處刑之案件，併予敘明。
據上論斷，應依刑事訴訟法第455 條之1 第1 項、第3 項、第36
9 條第1 項前段、第364 條、第299 條第1 項前段，刑法第227
條第3 項、第47條第1 項，判決如主文。
本案經檢察官陳秉志到庭執行職務。
中    華    民    國    100   年    7     月    28    日
                  刑事第五庭審判長法  官  李昆南
                                  法  官  劉美香
                                  法  官  林永村
不得上訴。
以上正本證明與原本無異。
中    華    民    國    100   年    7     月    28    日
                                  書記官  王珮樺
附錄本判決論罪科刑適用法條
中華民國刑法第227 條第3 項
對於14歲以上未滿16歲之男女為性交者，處7 年以下有期徒刑。